臺灣板橋地方法院刑事裁定　　　　　　 96年度交簡上字第1號
上　訴　人　甲○○
　　　　　　　　　　（現於臺灣高雄監獄執行中）
被　　　告　陳燦宇（冒名甲○○）
　　　　　　　　　　中國大陸福建省平潭縣人（偷渡人民）
上列上訴人因被告公共危險案件，不服本院95年度交簡字第1290
號中華民國95年10月31日第一審判決（聲請簡易判決處刑案號：
95年度速偵字第1362號），提起上訴，本院裁定如下：
    主  文
上訴駁回。
    理  由
一、上訴意旨略以：上訴人甲○○於95年度交簡字第1290號簡易
    判決處刑書上所載之犯罪時間，正於臺灣高雄監獄因案執行
    中，上開案件應係遭他人冒名應訊，上訴人並非該案之行為
    人，為此提起上訴等語。
二、經查：本案被告陳燦宇涉犯公共危險罪，其於警訊及檢察官
    偵查，均冒用「甲○○」之姓名，復在警訊及偵訊筆錄上偽
    簽「甲○○」之姓名並按捺指印，致檢察官誤認陳燦宇為「
    甲○○」，而於偵訊後命交保新臺幣5,000 元任其離去，繼
    之於聲請簡易判決處刑書誤載被告姓名為「甲○○」及其年
    籍資料，向本院聲請簡易判決處刑，本院審理時未傳喚陳燦
    宇到庭，依法逕對甲○○本人以簡易判決判處罪刑，該判決
    書送達甲○○本人後，甲○○發覺遭他人冒用姓名應訊，向
    本院提起上訴，經本院將卷內被告陳燦宇按捺之指印資料送
    請內政部警政署刑事警察局鑑定比對結果，該指印為陳燦宇
    之指印之事實，有警詢、偵訊筆錄、聲請簡易判決處刑書、
    上訴書、內政部警政署刑事警察局96年1 月25日刑紋字第09
    60012541號指紋鑑驗書1 紙在卷可稽。是本件被告陳燦宇在
    警詢及檢察官偵查中均冒用「甲○○」之姓名應訊，復在警
    詢及偵查中偽造「甲○○」之署押、指印之事實，應堪認定
    。
三、按上訴權人，除法律另有規定外，以受判決之當事人或被告
    之法定代理人或配偶為限；又第二審法院認為上訴有不合法
    律上程式之情形，應以判決駁回；對於簡易判決有不服者，
    上訴於管轄之第二審地方法院合議庭之上訴，準用第三編（
    上訴）第一章（通則）及第二章（第二審）之規定，刑事訴
    訟法第344 條第1 項、第345 條、第367 條前段、第455 條
    之1 第3 項分別定有明文。又同法第266 條規定起訴之效力
    不及於檢察官所指被告以外之人，即所謂起訴對人之效力；
    同法第264 條第2 項第1 款規定起訴書應記載被告之姓名、
    性別等資料或其他足資辨別之特徵，係為特定刑罰權對象之
    用，其起訴之對象為被告其「人」，而非「姓名」（最高法
    院92年度台非字第107 號判決意旨可資參照）。查本件被告
    陳燦宇雖冒用「甲○○」之名義應訊，惟警詢及偵查中均係
    以「陳燦宇」為被告而為偵查程序，是檢察官聲請簡易判決
    處刑之對象實為「陳燦宇」而非「甲○○」，又本院審理因
    係簡易程序，僅就書面審理逕以科刑，則審理之對象亦係檢
    察官聲請簡易判決處刑之對象即「陳燦宇」，是本件偵查、
    審理實質上均係對犯罪之本人陳燦宇而為之，並無錯誤，僅
    係姓名使用有誤，本院所為簡易判決之效力自應僅及於「陳
    燦宇」，而不及於被冒名之「甲○○」。從而，本件上訴人
    甲○○既非第一審判決之當事人，依法不得提起上訴，其上
    訴不合法律上之程式，且此程式上之欠缺，無可補正，爰依
    法裁定駁回之。
四、至本件原判決因被告陳燦宇冒名「甲○○」，而誤載被告姓
    名之情，已另行裁定更正被告姓名並重行送達，附此敘明。
據上論斷，應依刑事訴訟法第455 條之1 第3 項、第362 條，裁
定如主文。
中　　華　　民　　國　　96　　年　　2 　　月　　28　　日
                   刑事第十七庭審判長法  官  李幼妃
                                     法　官  張紹省
                                     法  官  鄭燕璘
右正本證明與原本無異。
如不服本裁定應於送達後5日內向本院提出上訴狀。
                                     書記官  呂紹明
中　　華　　民　　國　　96　　年　　2　　月　　28　　日
